臺灣彰化地方法院刑事判決　　　　　　　　　　　　九十三年度訴字第一二四三號
　　公　訴　人　臺灣彰化地方法院檢察署檢察官
　　被　　　告　甲○○
右列被告因違反毒品危害防制條例案件，經檢察官提起公訴（九十三年度毒偵字第二
九八三號），及移
二○一號關於連續施用第一級毒品部分），被告於準備程序中對檢察官起訴事實為認
罪之答辯，經本院合議庭裁定依簡式審判程序審理，本院判決如左：
    主  文
甲○○連續施用第一級毒品，累犯，處有期徒刑壹年月。
扣案之海洛因柒包（淨重零點貳公克）沒收銷燬之，塑膠藥鏟壹支沒收。
    事實及理由
一、甲○○前有違反肅清煙毒條例及麻醉藥品管理條例等前科紀錄，民國八十四年間
    因違反麻醉藥品管理條例、槍砲彈藥刀械管制條例、藥事法案件，先後經臺灣高
    等法院臺中分院及本院判處有期徒刑七月、七月、二年，再經臺灣高等法院臺中
    分院裁定應執行有期徒刑三年確定，又因違反麻醉藥品管理條例、藥事法案件，
    先後經臺灣高等法院臺中分院、本院判處有期徒刑六月、五月，經裁定應執行有
    期徒刑十月確定，入監接續執行前開刑期後，於八十六年四月十八日縮短刑期假
    釋出獄，嗣於假釋期間再犯贓物案件，經臺灣臺中地方法院判處有期徒刑五月確
    定，經撤銷前開假釋，入監執行殘刑並接續執行前開五月有期徒刑，甫於九十年
    七月二十八日縮刑期滿執行完畢，仍不知悔悟。又前於八十七年間因施用毒品案
    件，經觀察、勒戒後，認有繼續施用毒品之傾向，經本院裁定令入戒治處所施以
    強制戒治，嗣經裁定停止戒治，所餘戒治期間付保護管束，保護管束於八十八年
    九月七日期滿未經撤銷停止戒治，視為強制戒治處分執行完畢，並由臺灣彰化地
    方法院檢察署檢察官於八十八年十月四日，以八十八年度戒毒偵字第四六號為不
    起訴處分確定；復於九十年間再因施用第一、二級毒品案件，由臺灣彰化地方法
    院檢察署檢察官提起公訴並聲請裁定強制戒治，刑責部分，經本院於九十一年五
    月二十八日，以九十一年度訴字第四七三號判處有期徒刑八月、九月，應執行有
    期徒刑一年三月確定（嗣經本院於九十一年十月二十一日，以九十一年度聲字第
    一九一七號，因累犯分別更定其刑為一年、十月，應執行有期徒刑一年八月確定
    ），強制戒治部分，亦經本院裁定令入戒治處所施以強制戒治一年，並於九十一
    年十二月十四日強制戒治處分執行完畢。詎甲○○仍不思戒除毒癮，於前開強制
    戒治處分執行完畢釋放後，五年內再基於施用第一級毒品之概括犯意，自九十三
    年六月初某日起至同年十二月二十六日上午九時許止，在其位於彰化縣鹿港鎮山
    崙里山寮巷五十六號住處內及其使用之車輛內等處，以將海洛因摻入香菸吸用之
    方式，約每日施用一次，連續施用第一級毒品海洛因多次。嗣於九十三年八月二
    十一日下午一時五十分許，為警在彰化縣和美鎮○○里道○路與和線路口之喜美
    超市前查獲，並扣得其所有之第一級毒品海洛因七包（淨重○‧二三公克）及其
    所有供施用海洛因所用之塑膠藥鏟一支；又於同年十一月二日下午五時許，在彰
    化縣鹿港鎮山崙里山寮巷五十六之五號為警查獲，始查悉上情。
二、上開犯罪事實有以下證據可資證明：
    (一)被告甲○○於本院審理時之自白；
    (二)彰化縣衛生局九十三年八月三十日煙檢字第九三二七一○號尿液檢驗成績書一
      份；
    (三)法務部調查局九十三年九月二十四日調科壹字第一四○○一○五八六號鑑定通
      知書一份；
    (四)扣案之被告所有之海洛因七包（淨重○‧二三公克）及其所有供施用海洛因所
      用之塑膠藥鏟一支；
    (五)臺灣高等法院被告全國前案紀錄表一份。
三、被告自九十三年六月初某日起至同年七月底某日，及同年八月二十日下午一時許
    起至同年十二月二十六日上午九時許止之多次施用海洛因犯行，雖未據檢察官提
    起公訴，惟該部分與已起訴之部分犯行，有連續犯之裁判上一罪關係，為起訴效
    力之所及，本院自應併予審理，併此敘明。
四、至臺灣彰化地方法院檢察署九十三年度毒偵緝字第二七五號、九十三年度毒偵字
    第四二○一號併辦意旨另以：被告基於施用第二級毒品之概括犯意，自九十三年
    六月初某日起至同年十一月一日十時許，在彰化縣鹿港鎮山崙里山寮巷五十六之
    五號二樓房間內，用玻璃管吸食器燒烤甲基安非他命之方式，連續施用第二級毒
    品甲基安非他命多次，認被告前開連續施用第二級毒品部分犯行，與已起訴之連
    續施用第一級毒品之犯行，為一施用行為同時施用甲基安非他命及海洛因數罪名
    之想像競合犯，屬裁判上一罪關係，移送本院併案審理等語。惟查，被告迭於警
    詢及本院審理時均供稱：伊施用海洛因之方式為摻入香菸吸用，而係以將甲基安
    非他命置入玻璃球以火燒烤待起煙霧吸用之方式，施用第二級毒品，伊不曾將海
    洛因及甲基安非他命混在一起施用等語明確（見被告九十三年十一月三日警詢筆
    錄【彰化縣警察局二林分局林警刑字第○九三○○一三五二○○號卷】、本院九
    十四年一月十九日審判筆錄第三頁），被告顯非以一施用行為同時觸犯施用第一
    級毒品罪、施用第二級毒品罪，而與本件已起訴之連續施用第一級毒品罪有想像
    競合之裁判上一罪關係，當非為本件連續施用第一級毒品罪起訴效力所及，從而
    ，被告連續施用第二級毒品之犯行，既未據檢察官起訴，本院自無從併辦，則前
    開移送併案關於連續施用第二級毒品部分犯行應退回由檢察官另為適法之處理。
五、應依刑事訴訟法第二百七十三條之一第一項、第二百九十九條第一項前段、第三
    百十條之二、第四百五十四條第一項，毒品危害防制條例第十條第一項、第十八
    條第一項前段，刑法第十一條前段、第五十六條、第四十七條、第三十八條第一
    項第二款，判決如主文。
六、如不服本判決，應於判決送達後十日內向本院提出上訴狀，上訴於臺灣高等法院
    臺中分院（須附繕本）。
中    華      民      國    九十四    年      一      月    二十六    日
                                     臺灣彰化地方法院刑事第二庭
                                       法      官  許  雅  婷
右正本證明與原本無異。
如不服本判決，應於判決送達後十日內向本院提出上訴狀( 須附繕本 )。
                                       法院書記官  黃  幼  華
中      華      民      國    九十四    年      一      月    二十七    日
附錄本案論罪科刑法條全文：
毒品危害防制條例第十條第一項
施用第一級毒品者，處六月以上五年以下有期徒刑。
